# 募集资金结余问题

提问人：weiyejiebird 时间：2021-03-26 16:33:06
有个比较特殊的事情想咨询下各位大佬：
有家A公司首发上市募集了比如 10 亿募集资金，在董事会及股东大会时就表明， 10 亿募集资金对子公司B以增资 9 个亿的形式支持B公司的募投项目（募投项目全部在B公司，母公司不是生产中心），剩余 1 个亿用于补充流动资金。
现在比如 2 月份募集资金到位了，然后 3 月份经董事会等相关决策机构通过后开始注资到子公司的新开募集资金专项账户，但是从募集资金到位到 3月份注资中间产生了 1 个月的利息在母公司的募集资金账户里，该部分利息无法作为注资款注资，也无法补充日常流动资金，那请问这个产生的利息应该如何处理？
谢谢各位帮忙解答！

回答人：chenyiwei
在完成募集资金的预定用途（对子公司注资和补充流动资金）后，剩余的资金应该就是该账户中的利息，可根据董事会决议转入公司的普通银行账户处理。这不属于改变募集资金用途。